臺灣高等法院民事裁定
109年度聲字第123號
聲  請  人  龍慧璇  

上列聲請人因與相對人龍建霖間請求返還借名登記出資額事件（
107年度上字第1560號），聲請交付法庭錄音光碟，本院裁定如
下：
 主 文
准予交付聲請人本院一０七年度上字第一五六０號請求返還借名登
記出資額事件於民國一０九年二月十八日言詞辯論期日之法庭錄
音光碟。
聲請人其餘聲請駁回。
聲請人就第一項所示法庭錄音光碟內容，不得散布、公開播送，
或為非正當目的之使用。
聲請費用由聲請人負擔。 
 理 由
一、按當事人及依法得聲請閱覽卷宗之人，因主張或維護其法律
    上利益，得於開庭翌日起至裁判確定後6個月內，繳納費用
    聲請法院許可交付法庭錄音內容，法院組織法第90條之1第1
    項前段定有明文。又當事人及依法得聲請閱覽卷宗之人，因
    主張或維護其法律上利益，聲請交付法庭錄音內容時，應敘
    明理由，由法院為許可與否之裁定；前項聲請經法院裁定許
    可者，每張光碟應繳納費用新臺幣50元；持有法庭錄音內容
    之人，就取得之錄音內容，不得散布、公開播送，或為非正
    當目的使用，亦為法庭錄音錄影及其利用保存辦法第8條、
    法院組織法第90條之4第1項所明定。
二、聲請意旨略以：伊因未於本院107年度上字第1560號請求返
    還借名登記出資額事件民國109年2月18日言詞辯論期日及原
    審107年4月17日言詞辯論期日到庭，為明瞭兩造當日陳述內
    容，以利補充意見，維護伊法律上權益，爰聲請交付上開言
    詞辯論期日之法庭錄音光碟等語。
三、查聲請人為本院107年度上字第1560號請求返還借名登記出
    資額事件之上訴人，為依法得聲請閱覽宗卷之人，復已敘明
    其聲請交付法庭錄音光碟，係為主張或維護其法律上利益之
    理由，核無不合，則聲請人聲請交付本院107年度上字第156
    0號109年2月18日言詞辯論期日之法庭錄音光碟，應予准許
    。至於聲請人聲請第一審107年4月17日言詞辯論期日之法庭
    錄音光碟部分，因非屬本院所保存之開庭錄音內容，本院無
    從交付，依上開說明，聲請人應向保存該錄音、錄影之原法
    院聲請，是其此部分聲請與法不合，應予駁回。又聲請人依
    法所取得之法庭數位錄音光碟內容，不得散布、公開播送，
    或為非正當目的使用，併特予裁示以促其注意遵守。
四、據上論結，本件聲請為一部有理由、一部無理由，爰裁定如
    主文。
中　　華　　民　　國　　109 　年　　3 　　月　　24　　日
                    民事第二十五庭
                            審判長法 官  謝碧莉
                                  法 官  王本源
                                  法 官  陳月雯
正本係照原本作成。
不得抗告。
中　　華　　民　　國　　109 　年　　3 　　月　　24　　日

       　　　　　　　　　　　　　書記官  侯雅文